臺灣桃園地方法院民事判決　　　　　　110 年度訴字第1411號
原　　　告　劉志瑜
被　　　告　林雨婷
訴訟代理人　李永裕律師
複　代理人　江俊傑律師
上列當事人間請求損害賠償事件，本院於民國110年9月23日言詞
辯論終結，判決如下：
    主  文
被告應給付原告新臺幣肆拾萬元，及自民國一百一十年八月十二
日起至清償日止，按年息百分之五計算之利息。
原告其餘之訴駁回。
訴訟費用由被告負擔五分之二，餘由原告負擔。
本判決第一項於原告以新臺幣拾參萬元供擔保後，得假執行；但
被告如以新臺幣肆拾萬元預供擔保，得免為假執行。
原告其餘假執行之聲請駁回。
    事實及理由
一、原告主張：原告與劉又銘為夫妻，於民國98年12月13日結婚
    ，婚姻關係現仍存續中，原告於109 年6 月發現被告明知劉
    又銘已結婚，仍與劉又銘交往，並在劉又銘之手機內發現劉
    又銘與被告二人之煽情對話，被告已侵害原告基於配偶關係
    之身分法益而情節重大，原告因此受有非財產上之損害，為
    此，爰依民法第184 條第1 項前段、第195 條第1 項前段、
    第3 項等規定提起本件訴訟等語。並聲明：（一）被告應給
    付原告新臺幣（下同）100 萬元，及自起訴狀繕本送達之翌
    日起至清償日止，按年息百分之五計算之利息。（二）原告
    願供擔保，請准予宣告假執行。
二、被告則以：被告並未與劉又銘交往，劉又銘手機內的煽情對
    話，多為劉又銘所傳，被告亦未與劉又銘發生過性行為，且
    被告早已自劉又銘任職之公司離職，新就任之公司與劉又銘
    任職之公司相距甚遠，被告與劉又銘不可能辦公室戀情。縱
    認被告應負賠償責任，原告請求100 萬元亦屬過高等語，資
    為抗辯，並聲明：（一）原告之訴及假執行聲請均駁回。（
    二）如受不利判決，願供擔保，請准宣告免為假執行。
三、得心證之理由：
  ㈠按因故意或過失不法侵害他人權利者，負損害賠償之責任；
    故意以背於善良風俗之方法，加損害於他人者亦同；數人共
    同不法侵害他人之權利者，連帶負損害賠償責任；不法侵害
    他人基於配偶關係之身分法益而情節重大者，被害人雖非財
    產上之損害，亦得請求賠償相當之金額，民法第184 條第1
    項、第185 條第1 項前段、第195 條第1 項前段、第3 項分
    別定有明文。又婚姻係以夫妻之共同生活為其目的，配偶應
    互相協力保持其共同生活之圓滿安全及幸福，而夫妻互守誠
    實，係為確保其共同生活之圓滿安全及幸福之必要條件，故
    應解為配偶因婚姻契約而互負誠實之義務，配偶之一方行為
    不誠實，破壞共同生活之圓滿安全及幸福者，即為違反因婚
    姻契約之義務而侵害他方之權利（最高法院55年台上字第20
    53號裁判要旨參照）。準此，侵害配偶權之行為，並不限於
    通相姦之行為，倘其行為已逾越普通朋友之分際，非一般社
    會通念所能容忍，或違背善良風俗應有之倫理規範，足以嚴
    重破壞他人婚姻之信賴及家庭之穩定，干擾或妨害他人夫妻
    維持婚姻共同生活圓滿、安全及幸福之權利，即可認屬侵害
    基於配偶關係之身分法益而情節重大。
  ㈡經查，原告與劉又銘為夫妻，於98年12月13日結婚，婚姻關
    係存續至今等情，有戶口名簿在卷可參（見本院卷第9 頁）
    ，且為兩造所不爭執，堪信為真實。再查，自被告與劉又銘
    之LINE通訊軟體對話紀錄觀之，被告提及：你在床上說我是
    極品，是不是真心話、說你最愛我等語，有被告與劉又銘LI
    NE通訊軟體對話截圖附卷可參（見本院卷第11至28頁），又
    被告曾傳簡訊給原告，內容提及：外遇的男人有一次就會有
    第二次，我不會是最後一個等語，有兩造手機簡訊截圖附卷
    足憑（見本院卷第30頁），顯見被告明知原告與劉又銘為配
    偶關係，仍與劉又銘交往，被告並於與劉又銘分手後，傳訊
    息給原告，於訊息中坦承有與劉又銘交往一事，是以，被告
    在劉又銘與原告婚姻關係存續中，與劉又銘有親密之男女不
    正當交往，足以破壞原告與劉又銘夫妻間共同生活圓滿安全
    及幸福之程度，係故意不法侵害原告基於配偶關係之身分法
    益，且情節重大，原告自受有精神痛苦。原告依民法第184
    條第1 項及第195 條第1 項、第3 項之規定，請求被告賠償
    其非財產上之損害，核屬有據。
  ㈢雖被告陳稱離職後與劉又銘相距甚遠，與劉又銘並未發生性
    行為，然距離遠近與是否有交往一事並無關連，且侵害配偶
    權之行為，並不以發生性行為為限，被告與劉又銘交往，其
    行為已逾越普通朋友之分際，非一般社會通念所能容忍，故
    縱被告與劉又銘未發生性行為，亦可認屬侵害基於配偶關係
    之身分法益而情節重大，是被告所辯，委不足採。
  ㈣按民法第195 條所謂相當之金額，應斟酌加害人與被害人雙 
    方之身分、資力與加害程度，及其他各種情形核定之；慰撫
    金是否相當，應以加害行為之加害程度及被害人所受痛苦，
    斟酌加害人及被害人之身分、經濟地位等各種情形定之。本
    院審酌原告之婚齡、育有兩名子女、兩造之身分、資力；暨
    被告侵害原告基於配偶關係之身分法益，原告所受之痛苦等
    一切情狀，認原告請求被告賠償精神上損害應以40萬元為適
    當，逾此範圍之請求，核屬過高，不應准許。
  ㈤末按給付無確定期限者，債務人於債權人得請求給付時，經
    其催告而未為給付，自受催告時起，負遲延責任。其經債權
    人起訴而送達訴狀，或依督促程序送達支付命令，或為其他
    相類之行為者，與催告有同一之效力。遲延之債務，以支付
    金錢為標的者，債權人得請求依法定利率計算之遲延利息。
    應付利息之債務，其利率未經約定，亦無法律可據者，週年
    利率為5%。民法第229 條第2 項、第233 條第1 項前段、第
    203 條分別定有明文。原告損害賠償之請求為未確定期限之
    債務，依法應為催告，被告始負遲延責任，而應給付法定遲
    延利息。查本件民事起訴狀繕本於110 年8 月11日由被告收
    受（見本院卷第49頁），是原告請求被告賠償40萬元，併請
    求自110 年8 月12日起至清償日止，按年息百分之五計算之
    利息，亦屬有據。
四、綜上所述，原告依民法第184條第1項前段規定，請求被告給
    付40萬元，及自110 年8 月12日起至清償日止，按年息百分
    之五計算之利息，為有理由，應予准許，逾此部分之請求，
    則屬無據，應予駁回。
五、本判決原告勝訴部分所命給付金額未逾50萬元，依民事訴訟
    法第389 條第1 項第5 款規定，應依職權宣告假執行，併依
    民事訴訟法第392 條第2 項規定，酌定相當擔保金額准許被
    告預供擔保免為假執行。至原告敗訴部分之訴既經駁回，其
    假執行之聲請已失所附麗，應併予駁回。
六、本件事證已臻明確，兩造其餘攻擊、防禦方法及所提證據，
    於判決結果不生影響，爰不一一論列，併此敘明。
七、訴訟費用負擔之依據：民事訴訟法第79條。
中    華    民    國    110   年    10    月    28    日
                  民事第四庭  法  官  游智棋
 
正本係照原本作成。
如對本判決上訴，須於判決送達後20日內向本院提出上訴狀。
如委任律師提起上訴者，應一併繳納上訴審裁判費。
中    華    民    國    110   年    10    月    28    日
                              書記官  李韋樺